臺灣桃園地方法院刑事判決　　　　　　　　　　　　　　九十年度訴字第三五號
　　公　訴　人　臺灣桃園地方法院檢察署檢察官
　　被　　　告　己○○　男　三.
　　選任辯護人　陳鄭權律師
　　　　　　　　陳鼎正律師
　　　　　　　　范坤棠律師
右列被告因偽造文書等案件，經檢察官提起公訴（八十八年度偵字第一六八七三號）
，本院判決如左：
    主  文
己○○收受贓物，處有期徒刑肆月。扣案變造之「李田富」國民身分證上黏貼己○○
之照片壹張沒收之；又連續行使偽造私文書，足以生損害於他人，處有期徒刑壹年肆
月。扣案如附表一、附表三所示之偽造信用卡共計捌拾陸張、未扣案如附表二所示時
、地以「吳成城」、「徐育成」名義簽立之簽帳單顧客存根聯共拾肆張、前開簽帳單
特約商店存根聯拾肆張上偽造之「吳成城」簽名肆個、「徐育成」簽名拾個均沒收。
應執行有期徒刑壹年陸月。緩刑肆年。扣案變造之「李田富」國民身分證上黏貼己○○之照片壹張、扣案如附表一、附表三所示之偽造信用卡共計捌拾陸張、未扣案如附
表二所示時、地以「吳成城」、「徐育成」名義簽立之簽帳單顧客存根聯共拾肆張、
前開簽帳單特約商店存根聯拾肆張上偽造之「吳成城」簽名肆個、「徐育成」簽名拾
個均沒收。
    事  實
一、己○○因負有債務，急需現款，見報紙刊有販售信用卡之廣告，遂以報載電話「
    ０二─00000000號轉八八二」（電話祕書）向一年籍姓名均不詳自稱「
    林先生」之成年男子，相約於八十八年九月三日凌晨二時許，在國道一號高速公
    路台北市○○○路交流道旁見面，己○○即以新台幣（下同）四十萬元之價格向
    「林先生」之成年男子購買如附表一所示之編號一號至四十號之四十張偽造信用
    卡（皆為ＶＩＳＡ卡），「林先生」並表示願意贈送他人之國民身分證予己○○
    ，己○○遂基於與「林先生」共同變造國民身分證之犯意聯絡，當場交付照片予
    「林先生」，供其變造國民身分證之用。己○○旋基於行使偽造私文書及意圖為
    自己不法所有之概括犯意，先於附表二之偽造之信用卡背面偽造吳成城、徐育成
    等人之簽名，偽造成信用卡為其所有之準私文書，連續持附表二所示之偽造信用
    卡，分別於如附表二所示之時間，前往如附表二所示之特約商店，分別向該特約
    商店售貨或櫃台人員出示前開偽造信用卡而行使，使各該特約商店售貨或櫃台人
    員誤信其為信用卡卡主本人，且能依約付款，而將貨品如數交予己○○，己○○
    並分別在各該特約商店內，在顧客存根聯及特約商店存根聯之簽帳單上以複寫方
    式同時偽造「吳成城」、「徐育成」等人之簽名共十四枚，合計二十八枚，並同
    時偽造完成「吳成城」、「徐育成」等人名義之簽帳單十四張，因二聯共計二十
    八張，再將偽造之簽帳單商店存根聯交予上開信用卡特約商店以行使而分別詐得
    價值共計四十五萬一千九百元之貨物，分別足以生損害於吳成城、徐育成、真正
    持卡人戊○○、林佑輝、丁○○、丙○○等人（其中一張卡為國外卡，無從得知
    真正持卡人之姓名）及前開特約商店及發卡銀行。己○○取得前開詐欺所得之貨
    物後，即於同年九月五日晚上十一時許，在桃園縣中壢市○○路崇光百貨，將上
    開詐得之貨物全部交予「林先生」以換得另如附表三所示之偽造信用卡四十六張
    （均為ＶＩＳＡ卡），並基於收受贓物之犯意，明知「林先生」所交付經變造其
    上貼有其本人照片之李田富國民身分證（於八十八年一月四日在不詳地點遺失）
    、另貼有不詳姓名之人所變造黏貼不詳姓名人照片之袁仁盛（於八十八年六月底
    在台北縣三峽鎮樂樂谷遺失）、周義順（於不詳時間、地點遺失）之國民身分証
    三張均係來路不明之贓物，竟仍予以收受。嗣於八十八年九月六日上午十時許，
    在桃園縣中壢市○○路一七五號華南銀行壢昌辦事處為警查獲，並扣得偽造之信
    用卡共計八十六張及變造之國民身分證三張。
二、案經台北市政府警察局移送台灣桃園地方法院檢察署檢察官偵查起訴。
    理  由
一、訊據被告己○○對於右揭時、地偽造文書、詐欺及收受贓物之犯行迭於警訊及偵
    、審中坦承不諱，業據被害人李田富、袁仁盛、戊○○、乙○○、丁○○指訴被
    害情節綦詳，並據証人即聯合信用卡中心風險管制組專員甲○○証述屬實，復有
    聯合信用卡處理中心出具之持卡人消費明細表一份、台北市政府警察局刑事警察
    大隊函、本院電話紀錄談話單各一紙附卷可稽，及變造後之李田富、袁仁盛、周
    義順之國民身分證三張、偽造之信用卡八十六張扣案可資佐証，故本件事証明確
    ，被告犯行洵堪認定，應予依法論科。
二、查被告己○○行為後，立法院增訂刑法第二百零一條之一第二項規定「行使偽造
    、變造之信用卡、金融卡、儲值卡或其他相類作為簽帳、提款、轉帳或支付工具
    之電磁記錄物者，處五年以下有期徒刑，得併科三萬元以下罰金」，並經總統於
    九十年六月二十日公佈施行，相較於此前僅依刑法第二百十六條、第二百十條之
    行使偽造私文書罪論斷，其法定刑為五年以下有期徒刑，顯以新法對被告較為不
    利，自應依有利於被告之行為時法。又按信用卡係表示持卡人與發卡銀行間所成
    立之消費付款委託契約，屬刑法第二百二十條第二項所稱之「錄音、錄影或電磁
    紀錄，藉機器或電腦之處理所顯示之聲音、影像或符號，足以為表示其用意之證
    明者，亦以文書論」之準私文書。被告提供照片予「林先生」供其變造「李田富
    」之國民身分証，並基於收受贓物之犯意收受「林先生」所贈與之「李田富」、
    「袁仁盛」、「周義順」之三張國民身分証，且先後於如附表一所示之信用卡背
    面偽造「吳成城」、「徐育成」等人之簽名，進而連續持該信用卡消費，先後於
    如附表二所示時間，前往如附表二所示之特約商店，分別向該特約商店售貨或櫃
    台人員出示前開偽造信用卡而行使，使各該特約商店售貨或櫃台人員誤信其為信
    用卡卡主本人，且能依約付款，而將貨品如數交予己○○，被告並分別在各該特
    約商店內在顧客存根聯及特約商店存根聯之簽帳單上以複寫方式同時偽造「吳成
    城」、「徐育成」等人之簽名共十四枚共計二十八枚，並同時偽造完成二聯「吳
    成城」、「徐育成」等人名義之簽帳單十四張共二十八張，再將偽造之簽帳單交
    與上開信用卡特約商店以行使，而分別詐得如附表二所示財物，分別足以生損害
    於戊○○、乙○○、丁○○、丙○○等人及前開特約商店及發卡銀行之行為，核
    係犯刑法第三百四十九條第一項收受贓物罪、第二百十六條、第二百十條、第二
    百二十條之行使偽造準私文書罪、第二百十二條之變造特種文書罪、第二百十六
    條、第二百十條行使偽造私文書罪、第三百三十九條第一項之詐欺取財罪。被告
    與「林先生」就前開變造特種文書之犯行，有犯意聯絡及行為分擔，為共同正犯
    。被告在如附表二所示之簽帳單上偽造「吳成城」、「徐育成」等人之簽名，分
    別為偽造私文書之階段行為；偽造私文書及準私文書之低度行為應為行使偽造私
    文書及準私文書之高度行為所吸收，均不另論罪。公訴人雖起訴被告自「林先生
    」處取得附表一、三及「李田富」三人之國民身分証係犯刑法第三百四十九條第
    二項之故買贓物罪，惟扣案之信用卡八十六張均係偽造之信用卡，業據証人甲○○証述屬實，並非以侵占、竊取等不法方式所取得他人之來路不明贓物，核與贓
    物罪之要件不符，惟公訴人認此部分與前開有罪之事實有裁判上一罪之關係，故
    不另為無罪判決之諭知；扣案之國民身分證三張，據被告迭於警訊、偵查及本院
    審理時均稱係「林先生」所贈與，買信用卡送的，信用卡一張一萬元，其一共交
    付四十萬元給「林先生」等語，足認該三張國民身分證確非被告另以金錢向「林
    先生」所購買，公訴人起訴故買贓物之法條，容有未洽，因基本社會事實同一，
    起訴法條應予變更。被告一收受贓物之行為收受三張來路不明之國民身分證，為
    一行為觸犯數罪名，係想像競合犯，應從一重處斷。被告先後多次行使偽造準私
    文書、行使偽造私文書之犯行，時間緊接，所犯為基本構成要件相同之罪名，顯
    係基於概括犯意反覆為之，為連續犯，應論以行使偽造私文書一罪，並加重其刑
    。又被告先後多次行使偽造私文書、詐欺取財之行為，皆時間緊接，且所犯分別
    為構成要件相同之罪，顯各係基於概括之犯意反覆為之，為連續犯，依刑法第五
    十六條之規定，應分別論以一罪，並均加重其刑。被告所犯前開收受贓物罪與變
    造特種文書罪間；所犯連續行使準私文書罪、連續行使私文書罪、連續詐欺取財
    罪間，均有方法結果之牽連關係，為牽連犯，應分別從一重之收受贓物罪及連續
    行使私文書罪處斷。又被告所犯收受贓物罪及行使偽造私文書罪二罪間，犯意各
    別，行為互殊，應分論併罰。爰審酌被告年輕力壯，竟不思正途賺錢營生，欲以
    盜刷之偽造信用卡詐取財物牟財，惟念其前後詐欺之金額尚非龐大，且犯後坦承
    犯行，態度尚稱良好等一切情狀，分別量處如主文所示之刑，並定其應執行之刑
    ，以示懲儆。又被告前未曾受有期徒刑以上刑之宣告，此有台灣高等法院被告全
    國前案紀錄表在卷可憑，被告因一時失慮，偶罹刑典，事後已坦承犯行，深具悔
    意，經此刑之宣告後，應知警惕而無再犯之虞，本院因認暫不執行其刑為當，予
    以宣告緩刑四年，用啟自新。
三、扣案如附表一所示之偽造信用卡四十張及附表三所示之偽造信用卡四十六張，均
    係被告所有供本件犯罪所用之物及供犯罪預備之物，均應依刑法第三十八條第一
    項第二款之規定予以宣告沒收。如附表二所示，被告前往各特約商店詐欺取財所
    偽造之「吳成城」、「徐育成」等人名義之簽帳單顧客存根聯共十四紙，雖均未
    扣案，然並無證據證明業已滅失，且均為被告所有供犯罪所得之物，業據被告供
    明在卷，依刑法第三十八條第一項第三款宣告沒收。另偽造「吳成城」、「徐育
    成」等人名義之簽帳單特約商店存根聯十四紙，於被告提出於各該特約商店後，
    已屬各該店家所有，非屬被告所有，自不得沒收，惟其上所偽造之「吳成城」簽
    名四個、「徐育成」簽名拾個之部分，仍依刑法第二百十九條規定予以宣告沒收
    。至扣案之變造「李田富」國民身分證上所黏貼之被告照片一張，為被告所有供
    犯罪所用之物，亦依刑法第三十八條第一項第二款之規定宣告沒收。
據上論斷，應依刑事訴訟法第二百九十九條第一項前段、第三百條，刑法第二條第一
項但書、第二十八條、第五十六條、第二百十六條、第二百十條、第二百十二條、第
三百三十九條第一項、第三百四十九條第一項、第五十五條、第七十四條第一款、第
三十八條第一項第二款、第三款、第二百十九條，罰金罰鍰提高標準條例第一條前段
，判決如主文。
本案經檢察官鄭重文到庭執行職務。
中      華      民      國    九十一    年     十二     月     十二     日
                              臺灣桃園地方法院刑事第二庭
                                  法  官  林  恆  吉
右正本證明與原本無異。
如不服本判決，應於判決送達後十日內向本院提出上訴狀( 應附繕本 )，上訴於臺灣
高等法院。
                                  書記官  邱  仲  騏
中      華      民      國    九十一    年     十二     月     十八     日
附錄論罪科刑法條
刑法第二百十六條、第二百十條、第二百十二條、第二百二十條、第三百三十九條第
一項、第三百四十九條第一項
中華民國刑法第二百一十六條
 (行使偽造變造或登載不實之文書罪)
行使第二百十條至第二百十五條之文書者，依偽造、變造文書或登載不實
事項或使登載不實事項之規定處斷。
中華民國刑法第二百一十條
 (偽造變造私文書罪)
偽造、變造私文書，足以生損害於公眾或他人者，處五年以下有期徒刑。
中華民國刑法第二百一十二條
 (偽造變造特種文書罪)
偽造、變造護照、旅券、免許證、特許證及關於品行、能力服務或其他相
類之證書、介紹書，足以生損害於公眾或他人者，處一年以下有期徒刑、
拘役或三百元以下罰金。
中華民國刑法第二百二十條
在紙上或物品上之文字、符號、圖畫、照像，依習慣或特約，足以為表示
其用意之證明者，關於本章及本章以外各罪，以文書論。
錄音、錄影或電磁紀錄，藉機器或電腦之處理所顯示之聲音、影像或符號
，足以為表示其用意之證明者，亦同。
稱電磁紀錄，指以電子、磁性或其他無法以人之知覺直接認識之方式所製
成之紀錄，而供電腦處理之用者。
中華民國刑法第三百三十九條第一項
 (普通詐欺罪)
意圖為自己或第三人不法之所有，以詐術使人將本人或第三人之物交付者
，處五年以下有期徒刑、拘役或科或併科一千元以下罰金。
中華民國刑法第三百四十九條第一項
收受贓物者，處三年以下有期徒刑、拘役或五百元以下罰金。
